臺灣基隆地方法院刑事判決　　　　　　　　　　　　　九十三年度易字第三二三號
　　公　訴　人　臺灣基隆地方法院檢察署檢察官
　　被　　　告　乙○○　男　三.
右列被告因違反毒品危害防制條例案件，經檢察官提起公訴（九十三年度毒偵字第一
八三○號）及移送併辦（九十三年度毒偵字第二二○五號），本院合議庭裁定改依簡
式審判程序審理，本院判決如左：
    主  文
乙○○連續施用第二級毒品，累犯，處有期徒刑捌月。
扣案之安非他命吸食器壹組、分裝袋拾壹個、玻璃管貳支、分裝勺支、酒精燈貳個
均沒收。
    事  實
一、乙○○前曾有公共危險、竊盜、搶奪、違反動產擔保交易法等前科，其中於民國
    八十九年間，因搶奪案件，經本院判處有期徒刑八月確定，於九十一年二月五日
    執行完畢，復因施用第二級毒品安非他命案件，經觀察、勒戒後，認無繼續施用
    毒品之傾向，由臺灣基隆地方法院檢察署檢察官於八十八年十月二十六日，以八
    十八年度毒偵字第六七五號為不起訴處分確定。詎仍不知悔改，復基於施用第二
    級毒品安非他命之概括犯意，連續自九十二年年中起至九十三年十一月六、七日
    止，在臺北縣瑞芳鎮建基新村二十之二十號三樓住處，以玻璃球吸食器燒烤吸食
    方式施用第二級毒品安非他命多次，平均約一星期施用一次。嗣先為警於九十三
    年八月二十五日下午一時三十分許持拘票，在上址住處拘提查獲，並扣得其有供
    施用安非他命所用之安非他命吸食器一組、分裝袋十個、玻璃管一支、分裝勺一
    支；次又經警於九十三年十一月九日晚上十時三十分許持拘票，在上址住處拘提
    查獲，並扣得其所有供施用安非他命所用之酒精燈二個、分裝勺二支、分裝袋一
    個、玻璃管一支。乙○○二次經警查獲後，分經警採集其之尿液送驗結果均呈安
    非他命陽性反應，始查悉上情。
二、案經臺北縣政府警察局瑞芳分局報請臺灣基隆地方法院檢察署檢察官偵查起訴及
    移送併辦後，經本院合議庭裁定改依簡式審判程序審理。
    理  由
一、本件被告乙○○所犯者非為死刑、無期徒刑、最輕本刑為三年以上有期徒刑之罪
    或高等法院管轄第一審案件，其於準備程序進行中，先就被訴事實為有罪之陳述
    ，經告知其簡式審判程序之旨，並聽取公訴人之意見後，本院依刑事訴訟法第二
    百七十三條之一第一項之規定，裁定由受命法官獨任進行簡式審判程序，合先敘
    明。
二、右開施用第二級毒品安非他命之事實，業經被告乙○○於本院審理時自白不諱，
    且被告於九十三年八月二十五日、同年十一月九日，經警查獲後所採集之尿液檢
    體，經送請臺灣檢驗科技股份有限公司、基隆市衛生局檢驗結果，均呈安非他命
    陽性反應，有上開公司九十三年九月六日濫用藥物尿液檢驗報告及基隆市衛生局
    甲○衛壹字第○九三○○一七七八八號檢驗成績書各一紙在卷可稽，此外，復有
    被告所有供施用安非他命所用之安非他命吸食器一組、分裝袋十一個、玻璃管二
    支、分裝勺三支、酒精燈二個扣案及照片四張附卷可資佐證，足見被告自白施用
    第二級毒品安非他命之犯行，顯與事實相符。又被告前因施用第二級毒品安非他
    命案件，經觀察、勒戒後，認無繼續施用毒品之傾向，由臺灣基隆地方法院檢察
    署檢察官於八十八年十月二十六日，以八十八年度毒偵字第六七五號為不起訴處
    分確定，有不起訴處分書、刑案資料查註紀錄表附卷足憑，本件事證明確，被告
    施用第二級毒品安非他命犯行，洵堪認定，應予依法論科。
三、按安非他命，係毒品危害防制條例第二條第二項第二款所定之第二級毒品，不得
    非法施用，是核被告所為，係犯毒品危害防制條例第十條第二項之施用第二級毒
    品罪。被告施用第二級毒品安非他命前後持有第二級毒品安非他命之低度行為，
    應為其施用第二級毒品安非他命之高度行為所吸收，不另論罪。查被告先後多次
    施用第二級毒品安非他命之行為，時間緊接，犯罪構成要件相同，顯係基於概括
    之犯意反覆為之，為連續犯，應依刑法第五十六條之規定以一罪論，並加重其刑
    。公訴意旨雖僅論及被告於九十二年年中起至九十三年八月七、八日十八、十九
    時許止之施用第二級毒品安非他命行為，然前開未經起訴之施用第二級毒品安非
    他命部分既經檢察官移送併辦，且據被告於本院審理時坦白供認，核與起訴部分
    ，有連續犯關係，屬裁判上一罪，本為起訴效力所及，本院自應併予審理。查被
    告有如事實欄所載之犯罪科刑及執行紀綠，有臺灣高等法院被告全國前案紀錄表
    一份附卷可參，其於有期徒刑執行完畢後，五年以內，再犯本件有期徒刑以上之
    罪，是為累犯，應依刑法第四十七條之規定，遞予加重其刑。爰審酌被告之素行
    不良，已有多項前科，又其前已因施用毒品案件，經不起訴處分確定，仍不知警
    惕，猶再施用第二級毒品不輟，且接連二次被查獲，無視於毒品對於自身健康之
    戕害及國家對於杜絕毒品犯罪之禁令，惡性非輕，有失政府制定毒品危害防制條
    例之立法美意，本不宜寬貸，惟施用毒品者均有相當程度之成癮性及心理依賴性
    ，其犯罪心態與一般刑事犯罪之本質並不相同，容應以「病人」之角度為考量，
    及被告犯後坦認犯行等一切情狀，就被告所犯上開之罪，量處如主文所示之刑。
    至到庭檢察官雖建請量處被告有期徒刑一年六月，然本院斟酌被告前次因施用第
    二級毒品安非他命，經檢察官為不起訴處分，距其於本次再次施用第二級毒品安
    非他命，已相隔將近四年之時間，且其犯後已坦認犯行，足見仍有悔改之意，量
    刑不宜過重，故從輕量處有期徒刑八月，以期被告自新。
四、至扣案之安非他命吸食器一組、分裝袋十一個、玻璃管二支、分裝勺三支、酒精
    燈二個，係被告所有，供本件施用第二級毒品安非他命所用之物，已據被告供明
    在卷，併依刑法第三十八條第一項第二款之規定宣告沒收。
五、公訴意旨另認被告係自九十一年二月六日起即開始施用第二級毒品安非他命，惟
    被告於本院審理時已供明係自九十二年年中時開始施用，復查無其他積極證據可
    資認定被告確有自九十一年二月六日起至九十二年年中前止之施用第二級毒品安
    非他命犯行，故其此部分之犯罪尚屬不能證明，因公訴人認此部分與前揭起訴有
    罪部分犯行有連續犯裁判上一罪關係，故就此部分不另為無罪之諭知，附此敘明
    。
據上論斷，應依刑事訴訟法第二百七十三條之一第一項、第二百九十九條第一項前段
，毒品危害防制條例第十條第二項，刑法第十一條前段、第五十六條、第四十七條、
第三十八條第一項第二款，判決如主文。
本案經檢察官黃鴻達到庭執行職務。
中　　　華　　　民　　　國　　九十三　　年　　 十二 　　月　　三十一　　日
                             　　   臺灣基隆地方法院刑事第三庭
                                        法  官  陳  秀  
右正本證明與原本無異。
對於本件判決如有不服，應於收受送達後十日內，向本院提出上訴書狀，上訴於臺灣
高等法院，並按他造當事人之人數附具繕本。
                                        書記官  王  一  芳
中　　　華　　　民　　　國　　九十三　　年　　 十二 　　月　　三十一　　日
附錄論罪科刑法條：
毒品危害防制條例第十條第二項：
施用第二級毒品者，處三年以下有期徒刑。
